【裁判字號】    95,訴,1583
【裁判日期】    950619
【裁判案由】    毒品危害防制條例
【裁判全文】
臺灣高雄地方法院刑事判決              95年度訴字第1583號
公  訴  人  臺灣高雄地方法院檢察署檢察官
被      告  甲○○
                    （現另案於臺灣高雄監獄執行中）
上列被告因違反毒品危害防制條例案件，經檢察官提起公訴（95
年度毒偵字第3109號）及移送併案審理（95年度毒偵字第3793號
），合議庭裁定由受命法官獨任依簡式審判程序審理，本院判決
如下：
    主  文
甲○○連續施用第一級毒品，累犯，處有期徒刑拾月。
    事  實
一、甲○○於民國91年間因2 犯施用毒品案件，經本院裁定送觀
    察、勒戒後，因認有繼續施用毒品之傾向，經裁定送強制戒
    治後，於92年12月2 日執行完畢釋放，刑事責任部分則經本
    院以91年度訴字第3661號判處有期徒刑8 月確定，嗣復3 犯
    施用毒品案件，經本院以93年訴字第2024號判處有期徒刑10
    月確定，上開2 徒刑經接續執行，於94年10月20日縮短期滿
    未經撤銷假釋視為執行完畢，詎甲○○仍不知悔改，明知海
    洛因業經公告為毒品危害防制條例第2 條第2 項第1 款之第
    一級毒品，不得非法持有、施用，竟基於施用第一級毒品海
    洛因之概括故意，先後於95年3 月9 日19時55分（即第1次
    為警採尿時）回溯24小時內之某時，及95年3 月26日某時，
    均在位於高雄市○○區○○路307 巷29號住處，將第一級毒
    品海洛因以針筒注射之方式，連續施用第一級毒品海洛因2
    次，嗣先後於下列時地為警查獲：(一)95年3 月13日因竊盜案
    件為警查獲，於徵得甲○○之同意採集其尿液送驗後，乃呈
    第一級毒品海洛因陽性反應。(二)95年3 月28日於住處附近因
    形跡可疑為警盤檢，經徵其同意採集尿液送驗後，亦呈第一
    級毒品海洛因陽性反應，因而發現上情。
二、案經高雄市政府警察局小港分局移送臺灣高雄地方法院檢察署
    檢察官偵查起訴及移送併案審理。
    理  由
一、本件被告甲○○所犯係死刑、無期徒刑、最輕本刑為3 年以
    上有期徒刑以外之罪，其於準備程序就前揭被訴事實為有罪
    之陳述，經受命法官告知簡式審判程序之旨，並聽取其與公
    訴人之意見後，本院認無不得或不宜改依簡式審判程序進行
    之情形，爰依刑事訴訟法第273 條之1 第1 項、第284 條之
    1 ，合議庭裁定由受命法官獨任進行簡式審判程序，合先敘
    明。
二、訊據被告對於上揭犯罪事實均坦承不諱，且被告2 次到案後
    同意為警採集送驗之尿液（送驗代碼分別為：J778、林偵01
    09），經分別送高雄市立凱旋醫院及台灣檢驗科技股份有限
    公司以氣相層析質譜儀分析（GC/MS） 方法檢驗結果，均係
    呈嗎啡陽性反應，有該院及該公司95年3 月20日、95年4 月
    12日濫用藥物尿液檢驗報告書2 紙附卷可稽。而人體投與海
    洛因後，迅速水解轉變為嗎啡，再循嗎啡之代謝途徑，排出
    體外，50% 以上於8 小時內，自尿中排出，90% 於24小時內
    ，自尿中排出等情，業據行政院衛生署藥物食品檢驗局以
    藥檢壹字第056954號函闡釋明確。又若以氣相層析質譜儀法
    （GC/MS） 作藥物及其代謝產物之定性及定量分析，幾乎不
    會有偽陽性反應產生，亦經臺北榮民總醫院83年4 月7 日以
    83北總內字第3059號函釋明確。是被告自白其施用海洛因之
    事實，乃與前揭檢驗報告相符，其犯行堪予認定。
三、被告於91年間因2 犯施用毒品案件，經本院裁定送觀察、勒
    戒後，因認有繼續施用毒品之傾向，經裁定送強制戒治後，
    於92年12月2 日執行完畢釋放，有臺灣高等法院被告前案紀
    錄表、臺灣高雄地方法院檢察署刑案資料查註紀錄表各1 紙
    附卷可參，其於強制戒治執行完畢釋放後，5 年內再犯本件
    連續施用第一級毒品罪，依毒品危害防制條例第23條第2 項
    規定，應依法追訴論科。
四、按海洛因係毒品危害防制條例第2 條第2 項第1 款所規定之
    第一級毒品，核被告所為，係犯毒品危害防制條例第10條第
    1 項施用第一級毒品罪。被告持有第一級毒品之低度行為，
    為施用第一級毒品之高度行為所吸收，不另論罪。又被告2
    次施用第一級毒品之犯行，時間緊接、手法相同，觸犯構成
    要件相同之罪名，顯係基於概括犯意為之，為連續犯，應依
    刑法第56條規定應以1 罪論，並加重其刑。又被告前因2 犯
    施用毒品案件，經本院以91年度訴字第3661號判處有期徒刑
    8 月確定，嗣復3 犯施用毒品案件，經本院以93年訴字第20
    24號判處有期徒刑10月確定，上開2 徒刑經接續執行，於94
    年10月20日縮短期滿執行完畢，有臺灣高等法院被告前案紀
    錄表1 份在卷可稽，其受有期徒刑之執行完畢後，5 年以內
    再犯有期徒刑以上之本罪，為累犯，依法應加重其刑，其有
    上開2 個刑之加重事由，應遞加重之。爰審酌被告犯施用毒
    品案件，屢經觀察勒戒及強制戒治，仍未戒絕毒品，顯見其
    戒毒意志不堅，惟念其施用毒品乃自戕一己健康，尚未危害
    他人，且犯後坦承犯行、態度良好等一切情狀，量處如主文
    所示之刑，以期自新。
五、又被告於95年3 月26日某時施用第一級毒品海洛因之犯行，
    雖未經檢察官起訴，然該部分犯行既與本案犯罪事實有連續
    犯之裁判上1 罪關係，且經檢察官移送併案審理，基於審判
    不可分之原則，本院自得併予審理。
據上論斷，應依刑事訴訟法第273 條之1 第1 項、第299 條第1
項前段，毒品危害防制條例第10條第1 項，刑法第11條前段、第
56 條 、第47條，判決如主文。
本案經檢察官乙○○到庭執行職務。
中    華    民    國    95    年    6     月    19    日
                  刑事第七庭    法  官  蔡川富
以上正本證明與原本無異。
如不服本判決，應於收受送達後10日內向本院提出上訴書狀。
中    華    民    國    95    年    6     月    19    日
                                書記官  林淑蓮
附錄本案論罪法條：
毒品危害防制條例第10條
施用第一級毒品者，處6月以上5年以下有期徒刑。
施用第2級毒品者，處3年以下有期徒刑。


司法院資訊處製作；財團法人民間司法改革基金會備份。
